【裁判字號】    98,易,1569
【裁判日期】    980710
【裁判案由】    竊盜
【裁判全文】
臺灣臺北地方法院刑事判決              98年度易字第1569號
公  訴  人  臺灣臺北地方法院檢察署檢察官
被      告  甲○○
                    （現因另案於臺灣宜蘭監獄執行中）
上列被告因竊盜案件，經檢察官提起公訴（98年度偵字第3695號
），本院判決如下：
    主  文
甲○○共同竊盜，累犯，處有期徒刑月，如易科罰金，以新臺
幣壹仟元折算壹日。
    事  實
一、甲○○前於民國九十一年間因施用毒品案件，經臺灣臺南地
    方法院以九十二年度南簡字第九四號判處有期徒刑五月確定
    ；復於九十一年間因竊盜、偽造文書案件，經臺灣桃園地方
    法院以九十一年度訴字第一九一五號分別判處有期徒刑一年
    、四月確定；另於九十一年間因竊盜案件，經本院以九十一
    年度易字第八０一號判處有期徒刑九月確定；再於九十一年
    間因贓物案件，經本院以九十一年度易字第一一七二號判處
    有期徒刑一年二月確定；復於九十一年間因過失傷害案件，
    經本院以九十一年度交自字第一七號判處有期徒刑四月確定
    ；再於九十二年間因竊盜、恐嚇取財案件，經本院以九十二
    年度訴字第五二九號分別判處有期徒刑四月、二年六月確定
    。前開八案所處罪刑，嗣經本院以九十六年度聲減字第五三
    號裁定減刑（除其中恐嚇取財二年六月不得減刑外）並定其
    應執行刑為有期徒刑四年六月確定。經入監執行，於九十七
    年一月三十一日假釋出監，付保護管束，於同年三月十日保
    護管束期滿，未經撤銷假釋，其未執行之刑，以已執行論（
    構成累犯）。復於同年間因竊盜案件，經臺灣基隆地方法院
    分別以九十七年度基簡字第八八一號、九十七年度基簡字第
    一二一七號判處拘役五十日、五十五日確定（嗣經該院以九
    十八年度聲字第二二三號裁定應合併執行拘役一百日確定，
    此部分非累犯）。猶不知悔改，竟與丙○○（另行審結）共
    同基於意圖為自己不法所有之犯意聯絡，由丙○○指示甲○
    ○於九十七年十二月十六日中午十二時五十五分許，騎乘不
    知情之友人江志忠（業經檢察官另為不起訴處分）之父江金
    雄所有之車號ＢＢＵ—０三三號重型機車，前往臺北縣新店
    市○○里○○路○段三四一巷一三號前之公有花圃，徒手竊
    取種植於其內約十年之久之桂花樹一棵（價值約新臺幣三千
    元），得手後，交由丙○○變賣得款花用。嗣經該里里長乙
    ○○發覺而報警調閱現場附近監視器錄影畫面，始循線查悉
    上情。
二、案經乙○○訴由臺北縣政府警察局新店分局報請臺灣臺北地
    方法院檢察署檢察官偵查起訴。
    理  由
一、前揭事實，業據被告甲○○於本院審理時坦承不諱，並經告
    訴人乙○○於警訊時指訴綦詳，且有現場附近監視器錄影畫
    面翻拍照片附卷可稽。本件事證明確，被告犯行洵堪認定，
    應予依法論科。
二、核被告所為，係犯刑法第三百二十條第一項之竊盜罪。其與
    丙○○間就前揭犯行有犯意聯絡及行為分擔，為共同正犯。
    又其前於九十一年間因施用毒品案件，經臺灣臺南地方法院
    以九十二年度南簡字第九四號判處有期徒刑五月確定；復於
    九十一年間因竊盜、偽造文書案件，經臺灣桃園地方法院以
    九十一年度訴字第一九一五號分別判處有期徒刑一年、四月
    確定；另於九十一年間因竊盜案件，經本院以九十一年度易
    字第八０一號判處有期徒刑九月確定；再於九十一年間因贓
    物案件，經本院以九十一年度易字第一一七二號判處有期徒
    刑一年二月確定；復於九十一年間因過失傷害案件，經本院
    以九十一年度交自字第一七號判處有期徒刑四月確定；再於
    九十二年間因竊盜、恐嚇取財案件，經本院以九十二年度訴
    字第五二九號分別判處有期徒刑四月、二年六月確定。前開
    八案所處罪刑，嗣經本院以九十六年度聲減字第五三號裁定
    減刑（除其中恐嚇取財二年六月不得減刑外）並定其應執行
    刑為有期徒刑四年六月確定。經入監執行，於九十七年一月
    三十一日假釋出監，付保護管束，於同年三月十日保護管束
    期滿，未經撤銷假釋，其未執行之刑，以已執行論，此有卷
    附臺灣高等法院被告前案紀錄表可按，其於五年以內故意再
    犯有期徒刑以上之罪，為累犯，依刑法第四十七條第一項規
    定，加重其刑。爰審酌被告有如上開事實欄所載之多項前科
    ，素行不良，正值青壯盛年，不思正途，為籌款購買毒品施
    用，竟依共犯指示下手行竊，固危害社會治安，然所得財物
    價值非鉅，暨犯後坦承犯行，態度良好等一切情狀，量處如
    主文所示之刑，並諭知易科罰金之折算標準。
據上論斷，應依刑事訴訟法第二百九十九條第一項前段，刑法第
二十八條、第三百二十條第一項、第四十七條第一項、第四十一
條第一項前段，刑法施行法第一條之一第一項、第二項前段，判
決如主文。
本案經檢察官柯木聯到庭執行職務
中    華    民    國    98    年    7     月    10    日
                  刑事第八庭法  官  陳芃宇
以上正本證明與原本無異。
如不服本判決應於收受送達後10日內向本院提出上訴書狀，並應
敘述具體理由；其未敘述上訴理由者，應於上訴期間屆滿後20日
內向本院補提理由書（均須按他造當事人之人數附繕本）「切勿
逕送上級法院」。告訴人或被害人如對於本判決不服者，應具備
理由請求檢察官上訴，其上訴期間之計算係以檢察官收受判決正
本之日期為準。
                            書記官  徐鶯尹
中    華    民    國    98    年    7     月    13    日
附錄本案論罪科刑法條全文：
中華民國刑法第320條
意圖為自己或第三人不法之所有，而竊取他人之動產者，為竊盜
罪，處 5 年以下有期徒刑、拘役或 5 百元以下罰金。
意圖為自己或第三人不法之利益，而竊佔他人之不動產者，依前
項之規定處斷。
前二項之未遂犯罰之。


司法院資訊處製作；財團法人民間司法改革基金會備份。
